臺灣高雄地方法院刑事判決　　　　　　　　　　　　　九十一年度易字第一六號
　　公　訴　人　臺灣高雄地方法院檢察署檢察官
　　被　　　告　乙○○
右列被告因侵占案件，經檢察官提起公訴（九十年度偵緝字第一三六七號），本院判
決如左：
    主  文
乙○○共同意圖為自己不法之所有，而侵占自己持有他人之物，處有期徒刑月，如
易科罰金以參佰元折算壹日。
    事  實
一、乙○○於民國九十年二月七日，與甲○○（未經起訴）同至高雄市○○○路五一
    三號「太翔小客車租賃有限公司（以下簡稱﹕太翔公司）」，由甲○○出資並以
    乙○○名義共同租得牌照六Ｋ－三三八七號之三菱小客車一部，契約約定租期自
    九十年二月七日二十一時四十五分起至同年月八日二十一時四十五分許，共計一
    天，租金新台幣（下同）一千八百元，詎乙○○於租得該車後僅短暫使用，即於
    租車當天，將該車交予甲○○使用，嗣甲○○之友人搭載甲○○駕駛該車不慎撞
    損送修，然未付修理費，迨租期屆至後，太翔公司告知乙○○應速還車，但乙○
    ○竟與甲○○共同意圖為自己不法之所有，不為處理，且避不見面，而擅自將租
    得之汽車棄置不詳之修配廠而不顧，致太翔公司尋覓不著。
二、案經太翔公司訴由高雄地方法院檢察署檢察官偵查起訴。
    理  由
一、訊之被告乙○○對其於前揭時、地與以自己名義向太翔公司租車及其後將汽車交
    予甲○○使用暨該汽車迄未依約返還之事實坦承不諱，惟矢口否認有侵占該汽車
    之犯行，辯稱：前開車輛是伊幫甲○○租的，甲○○開走後，發生車禍，伊不知
    道車在何處云云。
二、經查，被告與甲○○共同至太翔公司租車，當天被告於短暫使用後將車交予甲○
    ○，其後該車發生車禍送修，因無力付清修理費，遂將車置於修理廠，被告亦知
    修理廠在何處等情，已經甲○○於本院訊問時證述在卷。再者，被告供稱有聽甲
    ○○說車發生車禍，可徵被告仍與甲○○有所連繫，惟僅於租車之日，給付原租
    用一日之租金，自九十年二月八日二十一時四十五分之後，即拒付租金，該車發
    生事故迄今，均不加聞問，其等有將該汽車隨意棄置之共同不法所有之意圖甚明
    。是其前揭所辯，無非係事後卸飾之詞，實無足採。此外更有租車契約書、本票
    在卷可稽。本件事證已明，被告犯行堪以認定。
三、核被告所為係犯刑法第三百三十五條第一項意圖為自己不法之所有，而侵占自己
    持有他人之物罪。其上開犯行與甲○○間具有犯意聯絡及行為分擔，為共同正犯
    。檢察官未論以共同正犯，尚有未洽。爰審酌被告於租得汽車後，將所持有之他
    人之物任意處置，守法觀念薄弱，且犯後態度不佳等一切情狀，量處如主文所示
    之刑並諭知易科罰金之折算標準。
據上論斷，應依刑事訴訟法第二百九十九條第一項前段，刑法第二十八條、第三百三
十五條第一項、刑法第四十一條第一項，罰金罰鍰提高標準條例第一條、第二條，判
決如主文。
中      華      民      國      九十一      年    五    月    二十二    日
                                  臺灣高雄地方法院刑事第一庭
                                      法  官    郭佳瑛
右正本證明與原本無異。
如不服本判決，應於判決送達後十日內，向本院提出上訴狀。
                                      書記官    王美玲
中    華    民    國      九十一      年      五      月      二十三    日
附錄論罪科刑法條
刑法第三百三十五條
